# 请教陈老师: 限售期 6 个月的股票在确定其公允价值时是否需要考虑受限情况？

提问人：明明如月 89 时间：2019-03-01 14:46:10
根据《企业会计准则第 39 号——公允价值计量》应用指南 (2014)：企业以公允价值计量相关资产或负债，应当考虑该资产或负债所具有的特征，例如，资产的状况及所在位置、出售或使用资产的限制等。如果市场参与者在计量相关资产或负债公允价值时会考虑这些资产或负债的特征，企业在计量该资产或负债公允价值时，也应当考虑这些特征因素。
证监会计字 [2007]21 号提出的 “非公开发行有明确锁定期股票的公允价值的确定方法”中提及的限售股估值模型 “FV=C ＋（P-C）×（D（下标 1 ）
-Dr）／ D（下标 1 ）”。
但是该估值模型是针对非公开发行股票，那么因大宗交易限售期 6 个月的股票在确定其公允价值是否要考虑其受限的情况？如考虑的话应采用什么模型来确定公允价值？
请教，希望能够得到解答，感谢！

回答人：chenyiwei
原” 证监会计字 [2007]21 号” 文件，已被《中国证监会关于证券投资基金估值业务的指导意见》（证监会公告 [2017]13 号）于 2017 年 9 月 5日宣布废止。
目前对限售股的估值，应参考 “中国证券投资基金业协会关于发布《证券投资基金投资流通受限股票估值指引 [试行]》的通知”（中基协发 [2017]6号）的规定进行估值。